臺灣基隆地方法院刑事判決　　　　　　　 94年度訴字第557號
公　訴　人　臺灣基隆地方法院檢察署檢察官
被　　　告　甲○○　男　50歲.
上列被告因違反毒品危害防制條例案件，經檢察官提起公訴（94
年度毒偵字第300號、第1258號、第1405號），本院判決如下：
    主  文
甲○○連續施用第一級毒品，累犯，處有期徒刑壹年，扣案含毒
品海洛因殘渣袋壹只沒收銷燬之。
    理  由
一、犯罪事實：
    甲○○前因施用毒品案件，經強制戒治期滿後，由台灣基隆
    地方法院檢察署檢察官於民國（下同）90年3月5日為不起訴
    處分確定；又因施用毒品案件，先送強制戒治（於93年3 月
    11日戒治期滿），再經臺灣基隆地方法院檢察署檢察官提起
    公訴，經本院於91年4月26日判處有期徒刑7月，於同年6月8
    日確定，於92年10月7 日縮刑期滿執行完畢，再因施用毒品
    案件，經臺灣基隆地方法院檢察署檢察官提起公訴，經本院
    於93年9月27日判處有期徒刑9月，於同年11月16日確定，現
    正執行中。詎甲○○猶不知悔改，復基於施用第1 級毒品海
    洛因之概括犯意，分別於94年1月19日16時55分許採尿前24
    小時內某時及94年3 月16日16時20分許採尿前24小時內某時
    ，在不詳地點，施用第1級毒品海洛因2次。嗣分別於（一）
    94年1月19日15時5分許，於基隆市○○區○○街59巷9 號住
    處，經警持本院法官核發於搜索票查獲，並扣得含海洛因之
    殘渣袋1只、注射針筒1支、美娜水1瓶；（二）94年3月16日
    16時20分許，亦在上址住處，經警通知採尿送驗結果，呈嗎
    啡陽性反應始知上情。
二、認定事實所依據之證據及理由：
（一）尿液檢驗結果：
      台灣尖端先進生技醫藥股份有限公司濫用藥物檢驗報告、
      臺灣檢驗科技股份有限公司濫用藥物尿液檢驗報告（附於
      94年度毒偵字第300號偵查卷第43頁、94年度毒偵字第125
      8號偵查卷第10 頁），被告為警查獲採尿送驗結果，均呈
      海洛因代謝物嗎啡陽性反應。
（二）書證：
      行政院衛生署基隆醫院94年5月3日94基醫病字第09400031
      21號函及所附急診外科─急診處方明細、急診病歷，行政
      院衛生署基隆醫院94年6月7日94基醫病字第0940003880號
      函及所附出院病歷摘要、急診外科─急診處方明細、急診
      病歷，行政院衛生署管制藥品管理局90年2月7日管檢字第
      91308號函、92年12月24日管檢字第0920010859號函。
（三）被告前因施用毒品案件，經強制戒治期滿後，由台灣基隆
      地方法院檢察署檢察官於90年3月5日為不起訴處分確定；
      又因施用毒品案件，先送強制戒治（於93年3月11 日戒治
      期滿），再經臺灣基隆地方法院檢察署檢察官提起公訴，
      經本院於91年4月26日判處有期徒刑7月，於同年6月8日確
      定，於92年10月7 日縮刑期滿執行完畢，再因施用毒品案
      件，經臺灣基隆地方法院檢察署檢察官提起公訴，經本院
      於93年9月27日判處有期徒刑9月，於同年11月16日確定，
      有不起訴處分書、起訴書、被告全國前案紀錄表在卷可按
      。
三、對於被告辯解之判斷：
    被告於本院審理時矢口否認有施用海洛因之犯行，辯稱：伊
    因胃癌去醫院開刀住院，出院仍有繼續回診注射，醫院有注
    射或食用含嗎啡成分之止痛針（藥）劑，可能因此尿液檢出
    含嗎啡陽性反應云云。惟查，被告因胃癌破裂造成胃穿孔在
    93年10月份住進行政院衛生署基隆醫院接受部分胃切除手術
    ，於一般外科住院，術後胃鏡檢查仍有胃潰瘍，術後產生腹
    壁疝氣，藥物並無海洛因成分，就醫時只有開立 Demeral類
    止痛藥物，未開立Morphin，在急診求診時，分別施打Pethi
    dine50mg 肌肉注射等情，有前述2份行政院衛生署基隆醫院
    函在卷可參，可見被告在基隆醫院就診時醫師確曾開立Deme
    ral類止痛藥物及注射Pethidine止痛針，然Demeral（或Pet
    hidine）製劑均不含嗎啡及可代謝成嗎啡之成分，施用該藥
    劑後，尿液以氣相層析質譜儀進行確認檢驗，均不致呈嗎啡
    陽性或偽陽性反應，有上開行政院衛生署管制藥品管理局函
    附卷足憑，本件被告2 次為警查獲所採之尿液分送台灣尖端
    先進生技醫藥股份有限公司、及台灣檢驗科技股份有限公司
    檢驗，前開2 公司均先用酵素免疫分析法做初步檢驗，再以
    氣相層析質譜儀進行確認檢驗結果，均呈嗎啡陽性反應，有
    前開2 紙檢驗報告可證，顯見被告尿液呈嗎啡陽性反應，非
    施用Demeral（或Pethidine）所致，被告所辯，顯不足採。
    本件事證明確，被告應依法論科。
四、論罪及科刑之理由：
（一）查海洛因係毒品危害防制條例第2 條第2 項第1 款所定之
      第1 級毒品。核被告甲○○所為，係犯毒品危害防制條例
      第10條第1項之施用第1級毒品罪。其持有第1 級毒品海洛
      因之低度行為為施用第1 級毒品之高度行為所吸收，不另
      論罪。又被告先後2次施用第1級毒品之犯行，時間緊接，
      犯罪構成要件相同，顯係基於概括犯意為之，為連續犯，
      應論以一罪，並加重其刑。另查被告曾因施用毒品案件，
      經本院判處有期徒刑7月，於92年10月7日執行完畢等情，
      有臺灣高等法院被告全國前案紀錄表在卷可稽，其受有期
      徒刑之執行完畢，5 年以內再犯本件有期徒刑以上之罪，
      為累犯，應依法遞加重其刑。
（二）本院審酌毒品對於人體會產生成癮性，係足以危害個人健
      康及社會安全之管制藥物，被告經過強制戒治，猶不知戒
      除濫行施用毒品惡習，再犯本件施用毒品罪，深陷毒坑無
      法自拔，及其犯罪之自我麻醉動機、犯罪之手段、所生自
      我戕害結果及犯罪後矢口否認之態度等一切情狀，量處如
      主文所示之刑，以示懲儆。
（三）扣案含第1級毒品海洛因殘渣袋1只，因量微無法分離，為
      違禁物，無論屬於被告與否，應依毒品危害防制條例第18
      條第1項前段之規定沒收銷燬之，另注射針筒1支、美娜水
      1瓶，非被告所有供本件犯罪所用之物，不予宣告沒收。
五、適用之法律依據：
    刑事訴訟法第299 條第1 項前段，毒品危害防制條例第10條
    第1項、第18條第1項前段，刑法第11條前段、第56條、第47
    條。
本案經檢察官林伯宇到庭執行職務。
中　　華　　民　　國　　94　　年　　7 　　月　　27　　日
                  刑事第二庭審判長法  官  王福康
                                  法  官  徐世禎
                                  法  官  齊  潔
以上正本證明與原本無異。
對於本件判決如有不服，應於收受送達後10日內，向本院提出上
訴書狀，上訴於臺灣高等法院，並按他造當事人之人數附具繕本
。
中　　華　　民　　國　　94　　年　　7 　　月　　27　　日
                                  書記官  潘端典
附錄論罪法條：
毒品危害防制條例第10條第1項：
施用第1級毒品者，處 6 月以上 5 年以下有期徒刑。
